【裁判字號】    99,訴,411
【裁判日期】    990429
【裁判案由】    違反毒品危害防制條例
【裁判全文】
臺灣彰化地方法院刑事判決               99年度訴字第411號
公  訴  人  臺灣彰化地方法院檢察署檢察官
被      告  甲○○
上列被告因違反毒品危害防制條例案件，經檢察官提起公訴（九
十九年度毒偵字第三九五號），本院合議庭裁定由受命法官獨任
進行簡式審判程序，茲判決如下：
    主  文
甲○○施用第一級毒品，累犯，處有期徒刑壹年。
    事  實
一、甲○○前因違反麻醉藥品管理條例案件，經臺灣高等法院臺
    中分院以八十七年度上訴字第六○二號判決判處有期徒刑五
    年四月確定，因違反槍砲彈藥刀械管制條例案件，經本院以
    八十六年度訴緝字第九七號判決分別判處有期徒刑四月、五
    月確定，因竊盜案件，經本院以八十七年度少連易字第二一
    號判決判處有期徒刑二年十月確定，上開三案，再經臺灣高
    等法院臺中分院以八十八年度聲字第四四六號裁定合併定其
    應執行之刑為有期徒刑八年六月確定，嗣經送監執行，於民
    國九十四年五月十六日因縮短刑期假釋出監付保護管束，甫
    於九十五年九月十八日因縮刑期滿未經撤銷假釋，而執行完
    畢。另因施用第二級毒品案件，經本院以九十五年度毒聲字
    第六九○號裁定送觀察、勒戒後，認有繼續施用毒品之傾向
    ，再經本院以九十六年度毒聲字第三二○號裁定送強制戒治
    ，於九十七年三月二十一日強制戒治執行完畢釋放，並經臺
    灣彰化地方法院檢察署檢察官以九十七年度戒毒偵字第二四
    五、二四六、二四七、二四八號為不起訴處分確定。詎甲○
    ○於前開強制戒治執行完畢釋放後五年內，仍不知悔改，復
    基於施用第一級毒品海洛因、第二級毒品甲基安非他命之犯
    意，於九十九年一月七日十七時許，在彰化縣大村鄉○○路
    旁，以將第一級毒品海洛因粉末及第二級毒品甲基安非他命
    混合後，置於玻璃球內以火燒烤吸食煙霧之方式，同時施用
    第一級毒品海洛因及第二級毒品甲基安非他命一次。嗣因其
    所涉另案（涉嫌過失致死案件）遭通緝，於九十九年一月八
    日十九時三十分許之前某時，主動至位於彰化縣員林鎮○○
    路○ 段2 號之彰化縣警察局員林分局東山派出所投案，並在
    有偵查犯罪職權之機關或個人尚未發覺其涉有施用毒品之犯
    行前，即坦認其上前開施用第一級毒品海洛因及第二級毒品
    甲基安非他命之犯行，而自首接受裁判，並同意警方於九十
    九年一月八日十九時三十分許對其採尿送驗，檢驗結果呈嗎
    啡、可待因、甲基安非他命及安非他命陽性反應，而查獲上
    情。
二、案經彰化縣警察局員林分局報請臺灣彰化地方法院檢察署檢
    察官偵查起訴。
    理  由
一、按除被告所犯為死刑、無期徒刑、最輕本刑為三年以上有期
    徒刑之罪或高等法院管轄第一審案件者外，於刑事訴訟法第
    二百七十三條第一項程序進行中，被告先就被訴事實為有罪
    之陳述時，審判長得告知被告簡式審判程序之旨，並聽取當
    事人、代理人、辯護人及輔佐人之意見後，裁定進行簡式審
    判程序；除簡式審判程序、簡易程序及第三百七十六條第一
    款、第二款所列之罪之案件外，第一審應行合議審判；刑事
    訴訟法第二百七十三條之一第一項、第二百八十四條之一分
    別定有明文。本件被告甲○○所犯係死刑、無期徒刑、最輕
    本刑為三年以上有期徒刑或高等法院管轄第一審案件以外之
    罪，且於本院行準備程序時就被訴事實為有罪之陳述，經受
    命法官告知簡式審判程序之旨，並聽取公訴人、被告之意見
    後，本院合議庭認無不得或不宜改依簡式審判程序進行之處
    ，經評議結果，裁定改由受命法官獨任行簡式審判程序，合
    先敘明。
二、訊據被告甲○○對於上開時、地，同時施用第一級毒品海洛
    因、第二級毒品甲基安非他命之犯行，均坦承不諱，且其上
    開為警查獲之經過，亦經證人即查獲被告當時任職於彰化縣
    員林分局中山派出所之警員洪堯淡（現任職於彰化縣溪湖分
    局舊館派出所）於本院審理時到庭證述明確，且被告同意警
    方於九十九年一月八日十九時三十分許，對其採集尿液檢體
    ，送檢驗之結果確呈嗎啡、可待因、甲基安非他命及安非他
    命陽性反應，此有彰化縣警察局員林分局委檢驗尿液代號與
    真實姓名對照認證單、詮昕科技股份有限公司九十九年二月
    一日濫用藥物尿液檢驗報告（報告編號00000000號
    ）各一紙在卷可稽【均見警卷】，足徵被告上開自白確與事
    實相符。又被告前因施用第二級毒品案件，經本院以九十五
    年度毒聲字第六九○號裁定送觀察、勒戒後，認有繼續施用
    毒品之傾向，再經本院以九十六年度毒聲字第三二○號裁定
    送強制戒治，於九十七年三月二十一日執行完畢，並經臺灣
    彰化地方法院檢察署檢察官以九十七年度戒毒偵字第二四五
    、二四六、二四七、二四八號為不起訴處分確定，此有臺灣
    彰化地方法院檢察署刑案資料查註紀錄表及臺灣高等法院被
    告前案紀錄表各一份在卷可考。被告於九十七年三月二十一
    日強制戒治執行完畢釋放後，五年內再犯本件施用第一級毒
    品、第二級毒品犯行，依毒品危害防制條例第二十三條第二
    項規定，自應依法論科。本件事證明確，被告施用第一級毒
    品海洛因、第二級毒品甲基安非他命之犯行，應堪認定。
三、核被告所為，係犯毒品危害防制條例第十條第一項之施用第
    一級毒品罪、同條第二項之施用第二級毒品罪。被告為施用
    第一級毒品、第二級毒品，而持有各該級毒品，其持有之低
    度行為，應各為施用之高度行為所吸收，均不另論罪。被告
    以一個施用行為，同時施用第一級毒品海洛因及第二級毒品
    甲基安非他命，係一行為同時觸犯二罪名，為想像競合犯，
    應依刑法第五十五條規定，從一重之施用第一級毒品罪處斷
    。又被告前因違反麻醉藥品管理條例案件，經臺灣高等法院
    臺中分院以八十七年度上訴字第六○二號判決判處有期徒刑
    五年四月確定，因違反槍砲彈藥刀械管制條例案件，經本院
    以八十六年度訴緝字第九七號判決分別判處有期徒刑四月、
    五月確定，因竊盜案件，經本院以八十七年度少連易字第二
    一號判決判處有期徒刑二年十月確定，上開三案，再經臺灣
    高等法院臺中分院以八十八年度聲字第四四六號裁定合併定
    其應執行之刑為有期徒刑八年六月確定，嗣經送監執行，於
    九十四年五月十六日因縮短刑期假釋出監付保護管束，甫於
    九十五年九月十八日因縮刑期滿未經撤銷假釋，而執行完畢
    等情，此有臺灣彰化地方法院檢察署刑案資料查註紀錄表及
    臺灣高等法院被告前案紀錄表各一份在卷可稽，其於受有期
    徒刑執行完畢後，五年以內故意再犯本件有期徒刑以上之罪
    ，為累犯，應依刑法第四十七條第一項規定，加重其刑。另
    查，證人洪堯淡於本院審理時到庭證稱：被告因過失致死案
    遭通緝，自己主動到東山派出所，即警詢筆錄所載地址（按
    係彰化縣員林鎮○○路○ 段2 號）投案，並告訴我們他是誰
    ，且主動坦承他有本件施用第一級毒品海洛因及第二級毒品
    甲基安非他命犯行... 本件被告符合自首，在他坦承本件施
    用第一級毒品海洛因及第二級毒品甲基安非他命犯行之前，
    我們都不知道被告有第一級毒品海洛因及第二級毒品甲基安
    非他命的犯行等語，堪認被告係在有偵查犯罪職權之機關或
    個人尚未發覺其涉有施用毒品犯罪前，即坦認本件施用第一
    級毒品海洛因及第二級毒品甲基安非他命之犯行，而自首接
    受裁判，爰依刑法第62條前段之規定，減輕其刑。又被告同
    時有加重減輕事由，爰予先加後減之。爰審酌被告曾因施用
    毒品經送觀察、勒戒、強制戒治後，仍未能戒斷，再犯本案
    之罪，顯然未能善體國家設置觀察、勒戒、強制戒治機構，
    協助毒品施用者戒除毒癮之良法美意，及其犯罪之動機、目
    的、生活狀況、品行、所生危害，暨犯罪後坦承犯行，態度
    尚屬良好等一切情狀，量處如主文所示之刑。至蒞庭檢察官
    雖對被告具體求刑有期徒刑1 年8 月，惟本院綜合上揭各情
    ，認對被告處以如主文所示之刑，已足收懲儆之效。併此敘
    明。
據上論斷，應依刑事訴訟法第二百七十三條之一第一項、第二百
九十九條第一項前段，毒品危害防制條例第十條第一項、第二項
，刑法第十一條前段、第五十五條、第四十七條第一項、第六十
二條前段，判決如主文。
本案經檢察官陳建佑到庭執行職務。
中    華    民    國    99    年    4     月    29    日
                  刑事第二庭          法  官  吳芙如
以上正本證明與原本無異。
如不服本判決應於收受判決後10日內向本院提出上訴書狀，並應
敘述具體理由；其未敘述上訴理由者，應於上訴期間屆滿後20日
內向本院補提理由書狀( 均須按他造當事人之人數附繕本) 「切
勿逕送上級法院」。
中    華    民    國    99    年    4     月    29    日
                                      書記官  林明俊
附錄本案論罪科刑法條全文：
毒品危害防制條例第10條
施用第一級毒品者，處 6 月以上 5 年以下有期徒刑。
施用第二級毒品者，處 3 年以下有期徒刑。

司法院資訊處製作；財團法人民間司法改革基金會備份。
